【裁判字號】    89,易,5414
【裁判日期】    900112
【裁判案由】    電子遊戲場業管理條例
【裁判全文】
臺灣高雄地方法院刑事判決                        八十九年度易字第五四一四號
    公訴人  臺灣高雄地方法院檢察署檢察官
    被  告  甲○○
右列被告因違反電子遊戲場業管理條例案件，經檢察官聲請簡易判決處刑（八十九年
度偵字第一六五三六號），茲因其不宜以簡易判決處刑，而由本院高雄簡易庭移送前
來（八十九年度雄簡字第一四三七號），本院判決如左：
    主  文
甲○○共同違反未依電子遊戲場業管理條例規定辦理營利事業登記者，不得經營電子
遊戲場業之規定，處拘役貳拾日，如易科罰金，以新臺幣玖佰元即銀元參佰元折算壹
日。「大舞臺」電子遊戲機壹臺、「選物販賣機」電子遊戲機拾壹臺，均沒收之。
    事  實
一、甲○○係設於高雄市○○區○○街六十一號崇尚娛樂用品商行，即全球超商之股
    東兼實際管理者，乙○○（另案審理）則係前開全球超商之負責人，二人明知經
    營電子遊戲場業，須依電子遊戲場業管理條例相關規定辦理營利事業登記，竟未
    向主管機關高雄市政府辦理營利事業登記，自民國八十九年七月七日起，基於共
    同經營電子遊戲場業之犯意聯絡，在前開全球超商營業場外騎樓，擅自擺設渠二
    人所有之「大舞臺」電子遊戲機壹臺，及名義上為「選物販賣機」，實際係抓娃
    娃機之電子遊戲機拾壹臺，供不特定人投幣打玩而經營電子遊戲場業。嗣於同年
    月十一日二十三時四十分許，在上址為警當場查獲。
二、案經高雄市政府高雄市政府警察局小港分局移送臺灣高雄地方法院檢察署檢察官
    偵查起訴。
    理  由
一、訊據被告甲○○固坦承係前開全球超商之股東兼實際管理者，且前開全球超商營
    業場外騎樓確擺設「大舞臺」電子遊戲機壹臺、「選物販賣機」電子遊戲機拾壹
    臺，供不特定人投幣打玩，惟矢口否認有何違反電子遊戲場業管理條例犯行，辯
    稱：前開電子遊戲機均係乙○○在管理，伊只負責管理前開全球超商之營業場內
    之事務，且前開「選物販賣機」不是抓娃娃機，保證一定抓得到娃娃云云。經查
    ：本件被告甲○○如何與共同被告乙○○共同擅自擺設電子遊戲機，供不特定人
    投幣打玩等情，業據高雄市政府警察局小港分局小港派出所於卷附之檢查紀錄表
    一紙敘明詳盡，並有現場照片四幀附卷可資佐證，而抓娃娃機亦屬電子遊戲場業
    管理條例第四條所稱之電子遊戲機，亦經高雄市政府建設局另案函詢所覆之八十
    八年三月二十三日經（八八）商字第八八二０五六六０號函可證，被告甲○○雖
    以前揭情詞置辯，惟其既自承前開電子遊戲機係全球超商購買，而非共同被告乙
    ○○單獨購買，且伊確係前開全球超商之股東，該店營業場內事務及員工均由其
    管理，則其辯稱未與共同被告乙○○共同經營電子遊戲場業，顯不值採信。又被
    告甲○○雖另辯稱前開拾壹臺「選物販賣機」不是抓娃娃機，惟其既自承前開查
    獲之「選物販賣機」之操控方式係以按鈕控制爪子抓取娃娃，與卷附照片所示前
    開「選物販賣機」外觀均有操控鈕一節相符，則在客觀上，打玩前開「選物販賣
    機」之人，顯不可能每次均可抓到娃娃，加以所謂「選物販賣機」應如同自動販
    賣機一般，如投入相當價額之硬幣，一定會有東西出來，而娃娃機投幣進去後不
    一定有東西出來，須取決於操作者之技術與機運等節，業經證人即高雄市政府建
    設局稽查人員黃欽堯另案證述明確，有本院八十九年度易字第二六八三號判決可
    資參酌，因而被告辯稱前開「選物販賣機」不是抓娃娃機，保證一定抓得到娃娃
    云云，顯與事實不符，尚不值採信。是本件事證明確，被告犯行洵堪認定，應依
    法加以論科。
二、按電子遊戲場業管理條例第十五條雖僅規定：「未依本條例規定辦理營利事業登
    記者，不得經營電子遊戲場業」，惟對照同條例第十六條「非電子遊戲場業之其
    他營利事業，不得就其營業場所，供『他人』設置電子遊戲機營業」之規定，顯
    見具有較高違法性之「非電子遊戲場業之其他營利事業，未經許可『自行』設置
    電子遊戲機營業」，亦應不在容許之列，而同受該條例第十五條規範。是以不論
    非電子遊戲場業之其他營利事業之規模大小，或是否以擺設電子遊戲機供不特人
    打玩為其主要營業項目，均非所問，此觀該條例第十五條規定之立法意旨係「為
    健全電子遊戲場之營業秩序」自明。因而，任何人未依該條例規定辦理電子遊戲
    場業之營利事業登記者，除不得經營電子遊戲場業外，亦不得在騎樓、走道、寺
    廟、補習班等場所，自行設置電子遊戲機營業，此不啻為電子遊戲場業管理條例
    第十五條之規定所欲揭櫫之真正意旨，經濟部八十九年三月七日經（八九）商字
    第八九○○五五二一號函同此認定，亦可供參酌。是核被告甲○○所為，係違反
    電子遊戲場業管理條例第十五條之未依電子遊戲場業管理條例規定辦理營利事業
    登記者，不得經營電子遊戲場業之規定，應依同條例第二十二條之規定論處。其
    與共同被告乙○○之間，有犯意之聯絡及行之分擔，應論以共同正犯。爰審酌被
    告之犯罪動機、目的、手段，與生活狀況、品行、智識程度，陳列之電子遊戲機
    數量非多，犯罪所得之利益應非重大暨犯罪所生危害尚屬輕微等一切情狀，量處
    如主文所示之刑，並諭知易科罰金之折算標準，以示懲儆。又被告經營電子遊戲
    場業所用之「大舞臺」電子遊戲機壹臺、名義上為「選物販賣機」之抓娃娃電子
    遊戲機拾壹臺雖均未扣案，但既為被告甲○○與共同被告乙○○所有供犯罪所用
    之物，自應依刑法第三十八條第一項第二款宣告沒收之，併此敘明。
據上論斷，應依刑事訴訟法第四百五十二條、第二百九十九條第一項前段，電子遊戲
場業管理條例第二十二條、第十五條，刑法第十一條前段、第二十八條、第四十一條
、第三十八條第一項第二款，罰金罰鍰提高標準條例第二條，判決如主文。
本案經檢察官王俊力到庭執行職務。
中      華      民      國    九十      年      一      月     十二     日
                          臺灣高雄地方法院刑事第七庭
                                  法  官    劉傑民
右正本證明與原本無異。
如不服本判決，應於判決送達後十日內，向本院提出上訴狀。
                                  書記官    林豐富
中    華    民    國      九十      年      一      月      十五      日
附錄本案論罪法條：
電子遊戲場業管理條例第二十二條：
違反第十五條規定者，處行為人一年以下有期徒刑、拘役或科或併科新台幣五十萬元
以上二百五十萬元以下罰金。


司法院資訊處製作；財團法人民間司法改革基金會備份。
